【裁判字號】    97,小上,25
【裁判日期】    970821
【裁判案由】    清償借款
【裁判全文】
臺灣高雄地方法院民事裁定              97年度小上字第25號
上  訴  人  乙○○
被上訴人    富邦資產管理股份有限公司
法定代理人  甲○○
上列當事人間請求清償消費款事件，上訴人對於民國97年2 月14
日本院高雄簡易庭97年度雄小字第83號第一審判決提起上訴，本
院裁定如下：
    主  文
上訴駁回。
第二審訴訟費用新臺幣壹仟伍佰元由上訴人負擔。
    理  由
一、按對於小額程序第一審判決之上訴，非以其違背法令為理由
    ，不得為之；又上訴狀內應記載上訴理由，表明下列各款事
    項：1.原判決所違背之法令及其具體內容。2.依訴訟資料可
    認為原判決有違背法令之具體事實，民事訴訟法第436 條之
    24第2 項、第436 條之25分別定有明文。次按上訴狀內未表
    明上訴理由者，上訴人應於提起上訴後20日內，提出理由書
    於原法院；未提出者，毋庸命其補正，由原法院以裁定駁回
    之，同法第436 條之32第2 項準用第471 條第1 項亦有明文
    。又當事人提起第三審上訴，於上訴狀內未表明上訴理由，
    亦未於提起上訴後20日內提出理由書於原第二審法院者；苟
    第二審法院未依民事訴訟法第442 條第2 項、第471 條第1
    項規定，以裁定駁回其上訴，而將訴訟卷宗送交第三審法院
    時，應即由第三審法院以裁定駁回其上訴，此有最高法院73
    年8 月11日73年度第2 次民事庭庭長會議決議可資參照。是
    以，對小額訴訟程序之第一審判決提起上訴時，其上訴狀或
    理由書應具體指摘原判決有何不適用法規或適用法規不當之
    情形，並揭示該法規之條項或其內容；若係成文法以外之法
    則，應揭示該法則之旨趣；倘為司法院解釋或最高法院之判
    例，則應揭示該判解之字號或其內容；如依民事訴訟法第46
    9 條第1 款至第5 款所列情形為理由時，其上訴狀或理由書
    應揭示合於該條款之事實。如其上訴狀未依此項方法表明理
    由，亦未於提起上訴後20日內提出理由書於原法院，且原法
    院未依民事訴訟法第436 條之32第2 項準用同法第471 條第
    1 項之規定，以裁定駁回其上訴，而將訴訟卷宗送交第二審
    法院時，即應由第二審法院以裁定駁回其上訴。
二、上訴意旨略以：伊積欠本件信用卡消費款項，並非因故意或
    重大過失所致，依民法第218 條規定，本件給付將致伊生計
    有重大影響，應減輕賠償金額；又被上訴人請求之利息，雖
    未逾越民法第205 條規定之週年利率20％，但銀行資金成本
    在8 ％以內，存款利率已大幅調降，循環利息利率並未跟著
    反映，被上訴人銀行以定型化契約向消費者收取高額循環利
    息及違約金，並不合理等語，爰依法提起上訴，求為判決：
    原判決廢棄。
三、經查，上訴人於97年3 月13日提起本件上訴，其民事上訴狀
    所述均為其非故意不為清償系爭消費款及銀行約定利息、違
    約金是否合理之事實上爭執之理由，並未說明原判決所違背
    之法令及其具體內容，或依訴訟資料可認為原判決有違背法
    令之具體事實等情，有該上訴狀1 份在卷可考。而上訴人提
    起上訴後，迄今已逾20日仍未補正，且原法院未依民事訴訟
    法第436 條之32第2 項準用同法第471 條第1 項之規定，以
    裁定駁回其上訴，即將訴訟卷宗送交本院，則依前開規定及
    說明，本件上訴為不合法，應予駁回。
四、末按於小額訴訟之上訴程序，法院為訴訟費用之裁判時，應
    確定其費用額，民事訴訟法第436 條之19第1 項、第436 條
    之32第1 項定有明文。本件第二審裁判費用為新臺幣1,500
    元，應由上訴人負擔，爰併為裁定如主文第2 項所示。
五、據上論結，本件上訴為不合法，依民事訴訟法第436 之32第
    1 項、第2 項、第436 條之19第1 項、第444 條第1 項前段
    、第95條、第78條，裁定如主文。
中    華    民    國    97    年    8     月    21    日
                  民事第一庭  審判長法  官  朱玲瑤
                                    法  官  陳宛榆
                                    法  官  劉惠娟
以上正本係照原本作成。
本裁定不得抗告。
中    華    民    國    97    年    8     月    21    日
                                    書記官  林雯琪


司法院資訊處製作；財團法人民間司法改革基金會備份。
